# 请教陈老师关于合并报表时会计估计是否一定要调整一致的问题

提问人：寒江雪 71 时间：2019-11-27 06:30:19
某证券公司自营持有的债券采用中央国债登记结算有限责任公司（以下称“中央结算公司”）下属中债金融估值中心有限公司的估值，简称 “中债估值”，作为债券的公允价值。其发行和管理的资管产品对债券的估值方法是：
对银行间市场的债券采用中债估值，对交易所交易的债券采用收盘价估值。
由于资管产品中有需要纳入合并范围内的，那么在合并时，需要将纳入合并范围内的资管产品的债券估值方法调整成和母公司一致吗，即都按照中债估值。准则要求的是对会计政策要调整一致，估值方法属于估计，需要调整吗？

回答人：chenyiwei
理论上说，合并报表层面没有统一母子公司会计估计的要求，如果母子公司所处的行业、经营地区、业务模式、客户群、信用政策、持有固定资产的类型和使用方式等不一致，则合并报表层面继续保留对同一类型事项（如坏账准备、折旧计提等）的不同会计估计是可以的。但是，对于本案例中讨论的特定金融资产的公允价值估值而言，除非母子公司所持有的同一项金融资产分别在两个不互通的市场上单独进行交易，否则对其采用不同的公允价值估值是不恰当的。